臺灣臺中地方法院民事判決　九十年度簡上字四二三號
　　上　訴　人　京達貿易有限公司
　　法定代理人　甲○○
　　被 上訴 人　義哲工業股份有限公司
　　法定代理人　乙○○
右當事人間請求給付貨款事件，上訴人對於中華民國九十年九月十一日臺灣臺中地方
法院臺中簡易庭九十年度中簡字第一九七二號第一審判決提起上訴，本院判決如左：
    主      文
上訴駁回。
第二審訴訟費用由上訴人負擔。
    事      實
甲、上訴人方面：
  一、聲明：
（一）原判決廢棄。
（二）駁回被上訴人在第一審簡易之訴。
  二、陳述：除與原判決記載相同者，茲引用之外，補稱：
（一）程序瑕疵：
  １、被上訴人就本件訟爭事件已於九十年五月二十二日向臺灣臺北地方法院民事法
      庭提起九十年度北簡字第七八八五號訴訟，繼之復於同年六月二十日向鈞院臺
      中簡易庭重覆提起本件訴訟，並於同年七月三日發言詞辯論期日通知書，本件
      訴訟顯然違反民事訴訟法第二百五十三條及第二百四十九條第一項第七款重覆
      起訴禁止之規定。
　２、上訴人於原審九十年八月三日之答辯狀第一點陳述以：「對於設有事務所或營
      業所之業務涉訟者，得由該事務所或營業所所在地之法院管轄。」，惟承審法
      官並未告知上訴人權益，法院審理明顯疏失影響上訴人權益。
　３、判決書理由欄四記載「依民事訴訟法第三百八十五條第一項前段」等文字，惟
      原審第二次言詞辯論期日結束後，法官宣示本件辯論終結定於九十年九月十一
      日下午四時宣判，上訴人當場提出當日不在國內，法官則告以宣判時得未到場
      ，故原審判決不適引用「一造辯論判決」之條文。
（二）兩造間未成立系爭買賣關係：
  １、兩造間交易往來模式及流程：
      兩造間交易流程為客戶向上訴人公司訂貨後，分由上訴人公司下訂單給江西國
      鷹鞋廠，而由客戶提供模具給被上訴人公司在大陸之大陸義哲公司，由大陸義
      哲公司製造完成後交貨給江西國鷹鞋廠，上訴人公司會派人到江西國鷹鞋廠驗
      貨，驗貨無誤後即出口給客戶，上訴人公司再匯錢給江西國鷹鞋廠，其中扣除
      應給付大陸義哲公司製作中底的款項之後，上訴人公司再代江西國鷹鞋廠將剩
      餘款項交付給被上訴人公司。
  ２、系爭買賣並不符合兩造間之交易習慣：
      上訴人公司之訂貨單應如上訴證四及上訴證七所示之訂購單，非如上訴人於原
      審所提之原審原證一之傳真影本，被上訴人應提出正本訂單，方得證明兩造存
      在系爭買賣關係。
  ３、模具及江西國鷹鞋廠均非上訴人公司所有，不足以證明系爭買賣契約之存在：
      系爭中底模具為美國客戶所有，上訴人公司從未擁有該批模具，保管條是鞋業
      界之行規，依外國客戶要求，確保客戶模具安全之用，模具並非上訴人公司擁
      有與提供，不足以證明系爭買賣契約之存在；另上訴人法定代理人於八十八年
      及八十九年僅各赴大陸三次，若江西國鷹鞋廠為上訴人公司所有，則大違常理
      ，而原審原證二之驗貨單，上訴人公司之員工詹世達雖簽名其上，但其名片係
      在大陸自行印製，亦不足以證明江西國鷹鞋廠為上訴人公司所有。
（三）被上訴人尚未交貨：
      上訴人公司所有下訂單之鞋廠，其材料廠商均須由上訴人公司樣品師傅確認品
      質後，方可出貨，惟品質確認後，是否出貨，或者有無送達鞋廠，均非上訴人
      公司所可掌控，被上訴人僅提出原審原證二之驗貨單，但未提出上訴人所出具
      之收貨單作為完成交易之憑據，難謂被上訴人已完成交易。又加值型及非加值
      型營業稅法第三十二條第一項前段規定營業人銷售貨物或勞務，應依本法營業
      人開立銷售憑證時限表規定之時限，開立統一發票交付買受人。上訴人公司從
      未接獲被上訴人開立之統一發票，若本買賣已交易完成，被上訴人亦依約交貨
      ，被上訴人應檢具訂購單收貨單統一發票向上訴公司請款。凡此均足證
      被上訴人並未交貨，自無本件貨款請求權存在之可言。
　三、證據：
（一）除援用第一審所提證據外，補提下列書證為證：
　    上訴證一：臺灣臺北地方法院九十年度北簡字第七八八五號裁定影本乙份。
　    上訴證二：本院臺中簡易庭言詞辯論通知書影本乙件。
　    上訴證三：原審答辯狀影本二份。
　    上訴證四：上訴人公司空白訂購單及採購合約書正本乙紙。
　    上訴證五：上訴人台胞證影本乙份。
　    上訴證六：上訴人公司之訂購單、發票及包裝明細影本二組。
　    上訴證七：上訴人公司向訴外人百隆皮鞋公司、懋一鞋業有限公司、良友皮鞋
 　　    　     行訂貨之訂購單及採購合約書影本各乙紙。
　    上訴證八：訴外人偉亨國際股有限公司向上訴人公司訂貨之訂購單影本乙紙。
      上訴證九：訴外人晨捷印製股份有限公司向上訴人公司請款之送貨單、請款單
          　　　及發票影本一組。
      上訴證十：訴外人廷安有限公司向上訴人公司請款之出貨單及發票影本一組。
（二）聲請訊問證人林全忠。待證事項：確認系爭模具為美國客戶而非上訴人所有。
（三）聲請鑑定被上訴人原審原證一之訂貨單正本。待證事項：訂貨單是否經更改？
      系爭買賣契約是否成立？
乙、被上訴人方面：
　一、聲明：駁回上訴。
　二、陳述：除與原判決記載相同者，茲引用之外，補稱：
（一）原審判決並無上訴人所述之程序瑕疵：
　１、按以訴為不合法而駁回之確定判決，並非所謂關於訴訟標的之裁判，故因未繳
      裁判費或因繳不足額致其訴被駁回者，無論其是由第一審或第二審被駁回，均
      得更行起訴，最高法院著有二十二年台抗字第二０三四號判例揭示明灼。前述
      被上訴人於九十年五月二十二日向臺灣臺北地方法院民事法庭提起之九十年度
      北簡字第七八八五號訴訟事件，被上訴人因僅繳納部分裁判費，經定期補正而
      未補正，臺灣臺北地方法院乃依民事訴訟法第二百四十九條第一項第六款以裁
      定駁回，並非所謂關於訴訟標的之裁判，被上訴人自得更行於鈞院提起本件訴
      訟。
　２、本件並非專屬管轄之事件，且系爭契約履行地雖在大陸交貨，但是上訴人之貨
      款均是在被上訴人台中縣神岡鄉交付，又上訴人於原審審理之初，並未抗辯法
      院無管轄權，並已就本案為言詞辯論，業已符合民事訴訟法第二十五條應訴管
      轄之規定，鈞院自有管轄權，並無疑義。
（二）兩造間已成立系爭買賣關係：
　１、兩造間交易往來模式及流程：
      兩造間交易模式為由上訴人公司向被上訴人公司下訂單後，由被上訴人公司在
      大陸之大陸義哲公司製造完成後，直接交貨給上訴人公司在大陸之江西國鷹鞋
      廠，而由江西國鷹鞋廠出具出貨單及發票，被上訴人公司再以月結方式向江西
      國鷹鞋廠請款，經確認數量及品質無誤後，即由上訴人公司在被上訴人公司設
      在台中縣神岡鄉之營業所交付貨款。
　２、系爭買賣符合兩造間之交易習慣：
      上訴人之上訴證四至證八所示之訂購單、發票及包裝明細等，均非兩造交易往
      來所使用之單據形式，兩造間全套往來交易單據應如同被上訴證一至被上訴證
      四，上訴人公司於八十九年一月十日向被上訴人公司訂貨後之傳真訂貨單、大
      陸義哲公司出貨發票、被上訴人公司請款單及上訴人公司給付貨款之支票暨其
      內部轉帳傳票所示，其中被上訴證一之訂購數量與被上訴證二之交貨數量相同
      ，被上訴證二之發票號碼與被上訴證三請款單上記載號碼相同，被上訴證三請
      款單上係上訴人公司直接向上訴人公司請款，被上訴證四上訴人公司交付之支
      票面額與被上訴證二、證三之金額完全相符，足證被上訴人所提之前述單據方
      為兩造間交易往來模式使用之單據形式。
      其次，上訴人之法定代理人於原審審理時陳稱以：「大陸廠商要訂貨，由我代
      訂。」「我們公司往來習慣，下訂單給義哲。」（均詳九十年八月三日言詞辯
      論筆錄）等語，顯見上訴人已於訴訟上自認係上訴人公司下訂單給被上訴人公
      司；又上訴人聲明上訴狀貳之四則記載：「本公司所有下訂單之鞋廠，其材料
      廠商均需由本公司樣品師傅確認品質後方可出貨，... 詎原審法院竟依驗貨單
      即認定上訴人有收到該批大底... 」顯見上訴人對「訂購單」及「驗貨單」之
      真正均不爭執；且上訴人對派渠員工詹世達至被上訴人公司在大陸之義哲廠檢
      驗合格等情自始至終均自認在卷，另上訴人亦陳稱被上訴人所提之訂購單原本
      是上訴人公司傳真給被上訴人公司，故被上訴人無法依上訴人所請提出訂購單
      原本，而被上訴人聲請鑑定，亦無必要。
  ３、模具及江西國鷹鞋廠均係上訴人公司所有，足證系爭買賣契約之存在：
      就貿易公司開發、訂製鞋子之作業流程而言，首需由貿易商將圖紙及紙模交由
      模具廠製作完成大底模及中底模後，始將鞋模分別交由大底廠及中底廠，最後
      再交由鞋廠完成整雙鞋子之製作，而僅有開發鞋樣之人，才會斥資訂製模具，
      並保有鞋樣之所有權及修理權，是系爭編號為ＧＧＳ—０１、ＧＧＳ—０２高
      爾夫球鞋黑色ＰＵ底之模具既由上訴人公司保管並送請修改，其所有權應屬上
      訴人公司，足證本件確由上訴人公司下單訂製鞋材。
      詹世達係上訴人公司之樣品師傅，亦係江西京達鞋業有限公司（下稱江西京達
      ）經理，且江西京達之地址、聯絡電話、傳真號碼均與上訴人公司之台北市○
      ○○路地址相同，亦足徵江西國鷹鞋廠為上訴人公司所有。
（三）被上訴人公司已依約交貨：
      被上訴人因故無法提出本件出貨之回條遂有本件爭執，惟上訴人已自認原審原
      證一、二之訂購單及驗貨單為其所發文，上訴人公司於原審原證三之請款匯總
      表傳真函文中，亦回覆：「本批生產之ＰＵ大底，為客戶指定改模後第二次量
      產，惟第一次出貨後，客戶要求更改回原來之底模，此時第二批已生產，經和
      客戶商討，此批大底應由客戶支付，目前客戶除未付本批大底之費用外，連同
      敝公司之貨款亦在積欠中，本公司除積極追討外，將此客戶之臺灣聯絡人及電
      話給貴公司，煩請共同協商解決之道。」並未就未收貨品一節爭執，上訴人自
      承兩造間之交易往來是出貨後兩個月請款，則衡諸一般交易經驗，苟被上訴人
      並未出貨，上訴人公司理當於被上訴請款時，就此節加以爭執，應無僅就無法
      付款乙事回應之理。另本件交貨地及製造地均在大陸，其交易習慣並非是採用
      開立統一發票，故有無開立發票與被上訴人有無依約交付貨物並無關連。
　三、證據：
（一）除援用第一審所提證據：
　　　原審原證一：八十九年三月二十一日訂購單傳真影本乙紙。
　　　原審原證二：八十九年五月二十三日出貨簽驗單影本乙紙。
　　　原審原證三：八十九年十一月二十三日請款匯總表影本乙紙。
　　　原審原證四：模具保管條影本乙紙。
      另補提下列書狀為證：
　　　被上訴證一：八十九一月十日上訴人公司向被上訴人公司傳真訂貨單乙紙。
　　　被上訴證二：八十九年三月二十九日大陸義哲檢附之發票乙紙。
　　　被上訴證三：八十九年三月二十九日被上訴人公司請款匯總表乙紙。
　　　被上訴證四：八十九年四月三十日上訴人公司給付貨款之支票暨其內部轉帳傳
　　　      　　　票乙紙。
      被上訴證五：八十九年五月二十四日大陸義哲檢附之發票乙紙。
（二）聲請訊問證人廖培炎。待證事項：兩造間交易往來模式為何及模具為上訴人公
      司所有。
    理      由
甲、程序上之事由：
　一、按當事人不得就已起訴之事件，於訴訟繫屬中，更行起訴；原告之訴，有起訴
　　　違背第二百五十三條、第二百六十三條第二項之規定，或其訴訟標的為確定判
      決之效力所及之情形者，法院應以裁定駁回之，民事訴訟法第二百五十三條、
      第二百四十九條第一項第七款固定有明文。所謂訴訟繫屬中，係指當事人提起
      民事訴訟之程序業已開始，而尚未終結之間而言，訴訟既在繫屬中，自不許當
      事人另行提起同一內容之訴訟，以避免當事人及法院勞費之重複，以符訴訟經
      濟之原則；而所謂訴訟標的為確定判決之效力所及者，係指訴訟標的於確定之
      終局判決中經裁判、成立訴訟上之和解或調解、或支付命令之聲請未經債務人
      於法定期間提出異議者，為免一案數判及裁判抵觸之弊，並尊重確定判決之既
      判力，自不應准許當事人重覆起訴。又按以訴為不合法而駁回之確定判決，並
      非所謂關於訴訟標的之裁判，故因未繳裁判費或因繳不足額致其訴被駁回者，
      無論其是由第一審或第二審被駁回，均得更行起訴，最高法院著有二十二年台
      抗字第二０三四號判例揭示明灼。經查，被上訴人固就本件訟爭事件於九十年
      五月二十二日向臺灣臺北地方法院提起九十年度北簡字第七八八五號訴訟，繼
      之復於同年六月二十日向本院臺中簡易庭提起本件訴訟，惟前述臺灣臺北地方
      法院之訴業於同年八月二十一日因逾期未補繳裁判費而被裁定駁回，致失其繫
      屬，而本件原審之訴係於同年八月二十八日言詞辯論終結，於同年九月十一日
      宣判等情，有本件原審卷宗及上訴人所提出之臺灣臺北地方法院九十年度北簡
      字第七八八五號裁定附卷可稽，故本件原審辯論終結前，前訴既業已繫屬消滅
      ，且並非關於訴訟標的之確定裁判，原審依法判決，並無違反民事訴訟法第二
      百五十三條及第二百四十九條第一項第七款可言，合先敘明。
  二、次按對於私法人或其他得為訴訟當事人之團體之訴訟，由其主事務所或主營業
      所所在地之法院管轄；因契約涉訟者，如經當事人定有債務履行地，得由該履
      行地之法院管轄；被告不抗辯法院無管轄權，而為本案之言詞辯論者，以其法
      院為有管轄權之法院，民事訴訟法第二條第二項、第十二條及第二十五條定有
      明文。上訴人上訴理由雖陳稱於原審之承審法官未告知上訴人本件得由上訴人
      公司事務所或營業所所在地之法院管轄，有損上訴人之權益，惟查，上訴人公
      司之營業所設於台北市○○○路○段三六０號五樓之三，臺灣臺北地方法院就
      本件訴訟固有普通管轄權，然兩造往來交易模式為上訴人在被上訴人設於台中
      縣神岡鄉之營業所給付貨款等情，為兩造所不爭執，被上訴人既基於買賣契約
      之貨款請求權提起本件訴訟，債務人即上訴人給付貨款地之本院亦有特別管轄
      權，又上訴人於原審審理時，均未抗辯本院無管轄權，並已就本案為言詞辯論
      ，縱認本院並無特別管轄權，本件業已符合前揭應訴管轄之規定，本院就本件
      訴訟自有管轄權，尚無疑義。
  三、末查，原審審理時兩造均到場為言詞辯論，而無聲請一造辯論判決之情事，業
      經本院核閱原審卷宗無誤，原審判決書理由欄四固記載『依民事訴訟法第三百
      八十五條第一項前段』等文字，至多僅係判決之贅引，並無程序上瑕疵可言，
      於本件判決基礎亦不生影響，併予敘明。
乙、得心證之理由：
  一、本件被上訴人於原審起訴主張：上訴人於八十九年三月間，向被上訴人下單訂
      購編號為ＧＧＳ－０１、ＧＧＳ－０２之高爾夫球鞋ＰＵ底，總計六千八百一
      十八雙，約明每雙單價六十三元，採月結兩個月付款，嗣同年四月十日，被上
      訴人已生產成品計五千六百二十一雙，上訴人忽以模具需再行修改為由，將模
      具載走；惟就被上訴人已生產之上開產品，上訴人仍於同年五月二十三日派遣
      其公司員工詹世達蒞廠檢驗，確認品質優良，並於同年月底由被上訴人派車出
      貨無訛。同年六月二十四日，被上訴人向上訴人請求給付貨款共計三十五萬四
      千一百二十三元，詎上訴人籍詞推拖，至同年十一月二十三日始聲稱該批貨物
      因渠客戶要求改回原來底模而遲未付款，屢經催討，上訴人均置之不理，爰依
      買賣契約關係提起本訴請求上訴人給付前述貨款。上訴人則以：系爭交易並非
      依上訴人公司慣常之交易模式，被上訴人起訴主張之買賣關係並未成立，且不
      符合兩造間往來交易模式，上訴人為進出口貿易公司，由於被上訴人與江西國
      鶯鞋廠有業務往來，而上訴人也向江西國鶯鞋廠採購各類運動鞋，由於被上訴
      人無法向大陸工廠收款，經口頭協議，大陸義哲公司如經被上訴人出具之訂單
      ，於訂單出貨後，由上訴人之台北公司將大底之款項扣下，撥給被上訴人，其
      餘貨款再行匯入江西國鶯鞋廠，且查本訂單從未出口，而江西國鷹鞋廠也從未
      生產本訂單給上訴人，上訴人由於被上訴人產品瑕疵造成與客戶間困擾，客戶
      仍積欠上訴人近美金三萬元，上訴人屬於本交易之善意第三者，依民法第三百
      六十八條規定，自有權拒絕付款等語，以資抗辯。
　二、兩造不爭執之事實：
    　本件被上訴人主張上訴人於八十九年三月二十一日傳真以英文字「PURCHASING
      ORDER」為名之單據而向被上訴人下單訂購高爾夫球鞋ＰＵ底，約定月結兩個
      月，被上訴人嗣已生產成品五千六百二十一雙，由上訴人公司員工詹世達檢驗
      合格，惟上訴人迄未付款之事實，業據其提出兩造所不爭執其真正之原審原證
      一、二、三之訂購單、出貨簽驗單及請款匯總表影本等各乙份為證，被上訴人
      主張之該部分事實，應屬實在。
　三、本件兩造爭執之爭點：
      上訴人既以系爭交易並非依上訴人公司慣常之交易模式，且兩造間往來交易模
      式僅為上訴人替江西國鷹鞋廠代付貨款，故被上訴人主張之買賣契約關係並不
      存在，另被上訴人並未依約交貨，是被上訴人並無本件貨款請求權等語資為抗
      辯，則本案所應審究者，其一為兩造間有無成立系爭買賣關係，其二為被上訴
      人是否已依約交貨，茲分述如次。
  （一）兩造間有無成立系爭買賣契約：
    １、查兩造間全套往來交易單據，業據被上訴人提出被上訴證一至被上訴證四所
        示，於八十九年一月十日上訴人公司向被上訴人公司傳真訂貨單、八十九年
        三月二十九日大陸義哲檢附之出貨發票、八十九年三月二十九日被上訴人公
        司請款匯總表及八十九年四月三十日上訴人公司給付貨款之支票暨其內部轉
        帳傳票等各乙紙為證，且上訴人亦不爭執該等書證形式上之真正，其中被上
        訴證一之訂購數量與被上訴證二之交貨數量相同，被上訴證二之發票號碼與
        被上訴證三請款單上記載號碼相同，被上訴證四上訴人公司交付之支票面額
        與被上訴證二、證三之金額完全相符，且被上訴證一與被上訴證三時間相隔
        兩個月餘，亦與被上訴人所述以月結兩個月為兩造間請款流程相符，足徵該
        等書據確為兩造間進行同一筆訂貨交易所使用之單據形式。再以前述單據與
        被上訴人所提系爭買賣契約之單據交相以觀互為對照，被上訴證一與原審原
        證一（八十九年三月二十一日傳真訂貨單）、被上訴證二與被上訴證五（八
        十九年五月二十四日大陸義哲檢附之出貨發票）、被上訴證三與原審原證三
        （八十九年十一月二十三日請款匯總表）等，單據之格式與形式均完全相同
        ，足證被上訴人所提之原審原證一、原審原證三及被上訴證五之單據，確係
        兩造間交易往來模式所慣用之單據形式。
    ２、次查：
      上訴人之法定代理人於原審審理時以大陸廠商要訂貨，由伊代訂；伊公司往
        來習慣，下訂單給義哲等語置辯，有原審九十年八月三日言詞辯論筆錄在卷
        可證，已堪認為上訴人已於訴訟上自認係上訴人下訂單給被上訴人。
      復以原審原證一之文義以觀，該單據係以「PURCHASING ORDER」（亦即購貨
        訂單）名之，且就訂購貨品尺寸、數量、單價及規格均有詳細約定，並有上
        訴人公司法定代理人甲○○具名蓋印於其上，倘兩造間交易流程同上訴人所
        陳稱上訴人公司僅負責驗貨及代為付款，實難解於上訴人何須以自己之名義
        且用訂購單之形式與內容，與被上訴人公司往來交涉。
      甚且被上訴人生產該批編號ＧＧＳ－０１ＰＵ鞋模之模具，乃由上訴人提供
        ，業有被訴人於原審所提之上訴人出具給被上訴人之保管條影本一紙在卷可
        參，該保管條已明文記載「此模具之財產權屬京達貿易有限公司所有」，而
        原ＧＧＳ－０２ＰＵ鞋模之模具，係由上訴人送請修改，亦有被上訴人於原
        審所提之訴外人武將模具廠之請款明細表及送貨單等可資參佐，上訴人雖辯
        以模具為美國客戶所有，並提出訴外人武將製模企業有限公司之模具合約書
        為證，惟該模具之實際所有權為何人所有於本件並非至要，系爭模具既係上
        訴人提供給被上訴人，更足徵上訴人有向被上訴人下單之事實。
      再者被上訴人製作鞋底完成後，係由上訴人公司之員工詹世達前往驗貨，並
        確認品質無訛等情，為上訴人所不爭執，並有其簽認之原審原證二之出貨簽
        驗單一紙附卷可稽，上訴人辯以詹世達名片為其所自行印製不足以證明江西
        國鷹鞋廠為上訴人公司所有等語，實與詹世達係上訴人公司派赴大陸義哲驗
        貨簽認乙事並無相關。
      末以原審原證三之文義以觀，被上訴人嗣向上訴人催討欠款時，上訴人函覆
        略以：因客戶更改大底，致積欠貨款，請被上訴人共商解決之道等語，亦未
        否認訂購之事實。
    ３、承前所析，上訴人雖以兩造經口頭協議，大陸義哲公司如經原告公司出具之
        訂單，於訂單出貨後，由台北公司將大底之款項扣下，撥給台灣義哲公司，
        其餘貨款再行匯入江西國鶯鞋廠等語置辯，惟既為被上訴人所否認，惟上訴
        人尚無法就其所舉反證負舉證責任以實其說，且與兩造所不爭執之前揭書證
        相互矛盾，上訴人所辯，實無足採，故被上訴人主張本件系爭鞋底之訂購人
        為上訴人等情，應屬實在。
  （二）被上訴人是否已依約交貨：
        被上訴人雖陳稱其於上訴人派車出貨時並未再行請被上訴人簽認，致未能提
　　　　出送貨回條供本院審酌，然查，被上訴人業已提出大陸義哲公司於八十九年
        五月二十四日出貨之發票乙紙，甚且上訴人公司之員工詹世達業於同年五月
        二十三日至被上訴人工廠即大陸義哲檢驗該批貨物合格，並註明預計於同年
        五月底出貨（由上訴人公司派車），有上開出貨簽驗單一份附卷佐證，且被
        上訴人嗣於同年六月二十四日即向上訴人請求給付貨款，嗣上訴人於十一月
        二十三日方傳真回覆：「本批生產之ＰＵ大底，為客戶指定改模後，第二次
        量產，唯第一次出貨後，客戶要求更改回原來之底模，此時第二批大底已生
        產，經和客戶商討，此批大底，應由客戶支付，目前客戶除未付本批大底之
        費用外，連同敝公司之貨款亦在積欠中，本公司除積極追討外，將此客戶之
        台灣聯絡人及電話給貴公司，煩請共同協商解決之道」等語，卻不爭執是否
        未收到貨品一事，上訴人既自承兩造間之交易往來乃出貨後二個月請款，則
        衡諸一般交易經驗，苟被上訴人並未出貨，上訴人理當於其請款時，即就此
        節予以爭執，殊難理解上訴人竟只就無法付款一節予以回應，卻對被上訴人
        根本未依約交貨一事未置一詞。
  （三）承前所論，被上訴人主張兩造間已成立系爭買賣契約，且被上訴人業已依約
        交貨等情，足堪採信，縱系爭貨品為第三人向上訴人公司所訂購，惟上訴人
        公司既按客戶所需之規格及數量等，另與被上訴人公司訂立採購合約，系爭
        買賣關係即已存在兩造之間，上訴人依民法第三百六十七條之規定自負有給
        付貨款之義務，要不因上訴人與第三人間履行債務之糾葛，而影響兩造間本
        件契約之效力。
　四、綜上所述，本件被上訴人主張兩造間已成立系爭賣契約，且被上訴人業已依約
      交貨等情為可採，上訴人所辯均為無可取。從而，被上訴人基於買賣契約之法
      律關係，請求上訴人給付三十五萬四千一百二十三元之貨款及自起訴狀繕本送
      達翌日起至清償日止，按年息百分之五計算之遲延利息，為有理由，應予准許
      。是則原審判命上訴人如數給付，於法並無違誤。上訴意旨指摘原判決不當，
      求予廢棄改判，為無理由，應予駁回其上訴。
  五、上訴人固聲請本院訊問證人林全忠，以證明系爭模具為美國客戶而非上訴人所
      有，惟查，該模具真正所有權為誰所有於本件並非至要，無礙於本件基礎事實
      法律關係之認定，業如前述，經核尚無訊問證人林全忠之必要；另上訴人亦聲
      請本院命被上訴人提出原審原證一、原審原證三之正本，並送請鑑定訂貨單是
      否經更改，以證明系爭買賣契約是否成立，然查，上述書證既係上訴人以傳真
      文件傳送被上訴人公司，且為上訴人所不否認，上述書證之正本應在上訴人持
      有中，本院無由命被上訴人提供之，此其一也，又上訴人既對上述書證之形式
      上真正並無爭執，經核亦無鑑定真偽之必要，均附此敘明。兩造其餘攻擊防禦
      方法及舉證，因本件事證已臻明確，且與判決基礎不生影響，爰不另一一論述
      ，亦併此敘明。
  六、據上論結，本件上訴為無理由，依民事訴訟法第四百三十六條之一第三項、第
      四百四十九條第一項、第七十八條，判決如主文。
中　　　華　　　民　　　國　　九十一　　年　　　三　　　月　　　七　　　日
                              臺灣臺中地方法院民事第三庭
~B審判長法　官　張瑞蘭
~B　　　法　官　王金洲
~B　　　法　官　廖慧如
右正本證明與原本無異
本件不得上訴
中　　　華　　　民　　　國　　九十一　　年　　　三　　　月　　　七　　　日
~B　法院書記官
